臺灣屏東地方法院民事判決
111年度潮簡字第194號
原      告  裕富數位資融股份有限公司

法定代理人  許國興  
訴訟代理人  鄭毓芬  



被      告  温正龍  
上列當事人間請求給付分期買賣價金事件，本院於民國111年4月
21日言詞辯論終結，判決如下：
    主  文
被告應給付原告新臺幣（下同）195,929元，及其中195,608元自
110年10月9日起至清償日止，按週年利率百分之16計算之利息。
原告其餘之訴駁回。
訴訟費用2,100元由被告負擔。
本判決第一項得假執行。但被告於執行標的物拍定、變賣或物之
交付前，以195,929元為原告預供擔保，或將請求標的物提存後
，得免為假執行。
    事實及理由要領
原告主張被告積欠其如主文所示金額之事實，業據其提出與其主
張相符之證據資料為證，被告經本院合法通知後，既未於言詞辯
論期日到場爭執，復未提出書狀答辯以供本院斟酌，本院審酌原
告所提證據，堪認其主張為真實。另按約定之違約金額過高者，
法院得減至相當數額，民法第252 條定有明文。故當事人約定之
違約金如屬過高，法院即得依職權減至相當之數額，無待於當事
人之主張。當事人約定之違約金究屬何性質，應依當事人訂約旨
意審認之，如當事人未另為訂定，依民法第250 條第2 項前段規
定，視為損害賠償總額預定性之違約金，而違約金是否相當，須
依一般客觀事實，社會經濟狀況及當事人所受損害情形，以為衡
量之標準，若所約定之額數，與實際損害顯相懸殊者，法院自得
酌予核減。經查，本件購物分期付款申請暨約定書第4條並未約
定為懲罰性違約金，而上開契約約定之遲延利息已有年利率20％
（原告所請求16％亦已為法定最高利率），而近年來國內貨幣市
場之利率已大幅調降，原告並未證明除利息損失外更有何特別損
害，則將原告請求之違約金合併利息計算，金額顯然過高，對被
告顯失公平，爰將原告訴之聲明第1項後段所請求之違約金部分
酌減為0 元，始為適當。從而，原告依據分期付款約定書之法律
關係，請求被告給付如主文所示之金額及利息，為有理由，應予
准許，逾此範圍則無理由。本件原告勝訴部分係就民事訴訟法第
427 條訴訟適用簡易程序所為被告敗訴之判決，依同法第389 條
第1 項第3 款規定，應職權宣告假執行，並依同法第392 條第2 
項、第3 項規定，依職權宣告被告如預供相當之擔保，得免為假
執行。又本件訴訟費用確定為2,100元，命由敗訴之被告負擔，
附此敘明。
中　　華　　民　　國　　111 　年　　4 　　月　　28　　日
                  潮州簡易庭      法　官  麥元馨
正本係照原本作成。
如對判決上訴，須於判決送達後20日內向本院提出上訴狀，其未
表明上訴理由者，應於提出上訴後20日內向本院補提理由書狀（
均須按他造當事人之人數附繕本）。如委任律師提起上訴者，應
一併繳納上訴審裁判費。
中　　華　　民　　國　　111 　年　　4 　　月　　28　　日
                                  書記官　洪雅玲